臺灣雲林地方法院刑事判決　　　　　　　　94年度訴字第95號
公　訴　人　臺灣雲林地方法院檢察署檢察官
被　　　告　乙○○　男　28歲.
上列被告因違反毒品危害防制條例案件，經檢察官提起公訴（93
年度毒偵字第1473號），及當庭擴張犯罪事實（94年度毒偵字第
126號），經本院合議庭裁定以簡式審判程序審理，判決如下：
    主  文
乙○○連續施用第壹級毒品，累犯，處有期徒刑壹年。扣案之第
壹級毒品海洛因壹包（淨重零點壹壹公克）沒收銷燬之；扣案前
開海洛因外包裝袋壹個、注射針筒貳支均沒收。
    事實及理由
一、構成犯罪事實：
    乙○○前於民國84年間因違反肅清煙毒條例、麻醉藥品管理
    條例、藥事法案件，經法院分別判處有期徒刑3年4月、6月
    、6月確定，嗣經法院裁定應執行有期徒刑4年；又於85年間
    因違反肅清煙毒條例、麻醉藥品管理條例案件，經法院判處
    有期徒刑3年4月、6月，應執行有期徒刑3年6月確定，上開
    應執行刑接續執行，並於87年11月16日縮短刑期假釋出監，
    嗣經法院裁定撤銷假釋，而於88年12月28日入監執行殘餘刑
    期，並於92年10月26日縮短刑期執行完畢。另因施用第1級
    、第2級毒品案件，經臺灣彰化地方法院裁定送觀察勒戒後
    ，認有繼續施用毒品之傾向，又經裁定令入戒治處所施以強
    制戒治，嗣因戒治成效合格，經法院裁定停止戒治，所餘戒
    治期間付保護管束，於89年7月30日執行保護管束期滿，由
    臺灣彰化地方法院檢察署檢察官於89年9月4日，以89年度戒
    毒偵字第976號不起訴處分確定。詎其不知悔改，於強制戒
    治執行完畢釋放後，5年內復基於施用第1級毒品海洛因之概
    括犯意，自93年10月14日下午8時、9時許至94年1月12日下
    午1時、2時許止，連續在雲林縣麥寮鄉興華村土地公廟前廣
    場、雲林縣麥寮鄉興華村興化23號住處，以將海洛因摻水置
    入針筒內注射手臂之方式，施用第1級毒品海洛因2次。嗣為
    警分別於：(一)93年10月15日下午3時10分許，在雲林縣麥寮
    鄉興華村土地公廟前廣場查獲，並扣得其所有海洛因1包（
    淨重0.11公克）及供施用第1級毒品海洛因使用之注射針筒2
    支，經採集尿液送驗結果呈現嗎啡陽性反應；(二)94年1月14
    日上午11時許，在雲林縣麥寮鄉興華村興化12之10號查獲，
    經採集尿液送驗結果呈現嗎啡、甲基安非他命陽性反應（施
    用第2級毒品部分，由檢察官另案偵辦中）。
二、認定犯罪事實所憑之證據及理由：
  (一)被告乙○○於警詢、偵查、本院審理中之自白。
  (二)雲林縣衛生局煙毒尿液檢驗成績書2份，可證被告有連續施
    用海洛因之事實。
  (三)扣案之白粉1包（淨重0.11公克），經送法務部調查局鑑驗
    結果含有海洛因成分，有該局93年11月26日調科壹字第1600
    02470號鑑驗通知書1份在卷足參，可證被告有施用海洛因之
    事實。
  (四)扣案之注射針筒2支，可證被告有施用海洛因之事實。
  (五)臺灣彰化地方法院檢察署檢察官89年度戒毒偵字第976號不
    起訴處分書、臺灣雲林地方法院檢察署刑案資料查註紀錄表
    、全國施用毒品案件紀錄表、臺灣高等法院被告前案紀錄表
    各1份，可證被告於強制戒治執行完畢釋放後，5年內再犯毒
    品危害防制條例第10條之罪。
  (六)上開(二)至(五)證據，足以佐證被告前開自白與事實相符。
三、論罪科刑之理由：
 (一)按海洛因屬毒品危害防制條例第2條第2項第1款所定之第1級
   毒品。故被告乙○○所為，係犯毒品危害防制條例第10條第1
   項之施用第1級毒品罪。
  (二)被告持有第1級毒品海洛因之低度行為，為施用第1級毒品之
    高度行為所吸收，不另論處。
  (三)被告2次施用第1級毒品之犯行，時間緊接，方法相同，觸犯
    構成要件相同之罪，顯係基於概括犯意反覆為之，應依連續
    犯規定，以一罪論，並加重其刑。
  (四)被告於84年間因違反肅清煙毒條例、麻醉藥品管理條例、藥
    事法案件，經法院分別判處有期徒刑3年4月、6月、6月確定
    ，嗣經法院裁定應執行有期徒刑4年；又於85年間因違反肅
    清煙毒條例、麻醉藥品管理條例案件，經法院判處有期徒刑
    3年4月、6月，應執行有期徒刑3年6月確定，上開應執行刑
    接續執行，並於87年11月16日縮短刑期假釋出監，嗣經法院
    裁定撤銷假釋，而於88年12月28日入監執行殘餘刑期，並於
    92年10月26日縮短刑期執行完畢，此有臺灣高等法院被告前
    案紀錄表1份在卷可參，其於5年以內再犯本件有期徒刑以上
    之罪，為累犯，依刑法第47條規定，遞加重其刑。
  (五)審酌被告前有違反肅清煙毒條例、麻醉藥品管理條例、藥事
    法之犯罪前科，有臺灣高等法院被告前案紀錄表1份在卷可
    參，素行不佳，且前經強治戒治後，僅因朋友之誘惑，即再
    犯本罪，顯見其對於毒品之依賴性甚高，有予較長期間隔離
    社會之必要，與被告施用毒品之期間、頻率，和施用毒品足
    以造成神經方面損害，並容易引起財產、暴力方面犯罪，及
    被告犯罪後坦承犯行，態度良好等一切情狀，量處如主文所
    示之刑。
  (六)扣案之第1級毒品海洛因1包（淨重0.11公克），應依毒品危
    害防制條例第18條第1項前段規定，諭知沒收銷燬。又上開
    海洛因外包裝袋1個，有防止毒品裸露、逸出、潮濕功用，
    並便於攜帶，另扣案之注射針筒2支，為被告所有，供被告
    施用海洛因使用之物，此業經被告於本院供述明確，爰依刑
    法第38條第1項第2款規定宣告沒收。
四、適用之法律：
  (一)程序法方面：刑事訴訟法第299條第1項前段。
  (二)實體法方面：毒品危害防制條例第10條第1項、第18條第1項
    前段，刑法第11條前段、第56條、第47條、第38條第1項第2
    款。
本案經檢察官甲○○到庭執行職務。
中　　華　　民　　國　　94　　年　　4 　　月　　6 　　日
                  刑事第三庭    法  官　蘇　錦　秀
以上正本證明與原本無異。
如不服本判決應於送達後10日內向本院提出上訴狀。
                                書記官　李　雅　怡
中　　華　　民　　國　　94　　年　　4 　　月　　6 　　日
附錄本案論罪科刑法條：
毒品危害防制條例第10條：
施用第1級毒品者，處6月以上5年以下有期徒刑。
施用第2級毒品者，處3年以下有期徒刑。
